臺灣臺中地方法院刑事判決
110年度交訴字第300號
公  訴  人  臺灣臺中地方檢察署檢察官
被      告  史軒  


選任辯護人  陳健律師
上列被告因過失致死案件，經檢察官提起公訴（110年度偵字第 
9652號），被告於本院準備程序中就被訴事實為有罪之陳述，經
本院合議庭裁定由受命法官獨任進行簡式審判程序，判決如下：
    主  文
史軒犯過失致人於死罪，處有期徒刑捌月。 
    犯罪事實
一、史軒於民國109年12月2日15時40分許，駕駛車牌號碼000-00
    00號自用小客車，沿臺中市南屯區永春東路往永春路方向之
    外側車道行駛至該路段與益文三街交岔路口時，本應注意變
    換車道時，應讓直行車先行，並注意安全距離，及在劃有分
    向限制線之路段，不得迴車，而當時天候晴，日間自然光線
    ，路面鋪裝柏油且乾燥、道路無障礙物，並無不能注意之情
    形，即貿然從該路段外側車道往左變換車道向左迴車，適廖
    昊騰騎乘車牌號碼000-0000號大型重型機車沿永春東路往永
    春路方向行駛在內側車道，亦疏未注意在時速限速50公里之
    該路段上應遵守時速限制及疏未注意車前狀況並隨時採取必
    要之安全措施而超速行駛，見狀閃避不及，遂與史軒所駕駛
    之自小客車發生碰撞，致廖昊騰人車倒地而受有雙耳耳漏、
    未明示原因導致之心跳休止、頭部挫傷、胸部挫傷、右側腕
    部挫傷、左側手腕部挫傷、右側大腿挫傷、創傷性血胸等傷
    害，經緊急送醫救治，仍因顱腦損傷出血、創傷性休克於同
    日16時47分許不治死亡。
二、案經廖昊騰之母郭子璇委由賴錦源律師訴由臺灣臺中地方檢
    察署檢察官偵查起訴。
    理    由
一、本件被告史軒所犯均係死刑、無期徒刑、最輕本刑為三年以
    上有期徒刑以外之罪，其於準備程序中就被訴事實為有罪之
    陳述，經告知簡式審判程序之旨，並聽取公訴人、被告及辯
    護人之意見後，本院合議庭認為適宜裁定由受命法官獨任進
    行簡式審判程序。又簡式審判程序之證據調查，依刑事訴訟
    法第273條之2之規定，不受同法第159條第1項、第161條之2
    、第161條之3、第163條之1及第164條至第170條規定之限制
    。
二、上開犯罪事實，業據被告於警詢、偵訊及本院審理時均坦承
    不諱（見相卷第23、171頁，偵卷第37頁，本院卷第44、92
    、102頁），核與告訴人於偵訊時之指述（見相卷第113至11
    5頁）大致相符，復有警員職務報告、道路交通事故現場圖
    、當事人酒精測定紀錄表、中山醫學大學附設醫院檢驗科檢
    驗報告、臺中市政府警察局勤務指揮中心受理110報案紀錄
    單、行車紀錄器影像及翻拍照片、現場照片、車輛詳細資料
    報表、中山醫學大學附設醫院診斷證明書、臺中地檢署相驗
    屍體證明書、檢驗報告書、相驗照片、臺中市車輛行車事故
    鑑定委員會鑑定意見書、臺中市車輛行車事故鑑定覆議委員
    會覆議意見書附卷可考（見相卷第7、39、41、43、45、47
    至51、53至83、85至 87、37、119、121至129、137至155、
    165至166頁，偵卷第21至22頁），足認被告前揭任意性之自
    白，核與事實相符，應堪採信。
三、變換車道時，應讓直行車先行，並注意安全距離；在設有禁
    止迴車標誌或劃有分向限制線，禁止超車線、禁止變換車道
    線之路段，不得迴車。道路交通安全規則第98條第1項第6款
    及第106條第1項第2款定有明文。查被告駕駛車輛行駛在道
    路上，自應注意遵守上開規定，且當時係天候晴、日間自然
    光線、柏油路面乾燥無缺陷、道路無障礙物等客觀情形，亦
    有行車紀錄器影像翻拍照片（見相卷第47至51頁）在卷可參
    ，並無不能注意之情事，被告竟疏於注意及此，而與被害人
    所騎乘之機車發生碰撞，被告駕駛自用小客車行為自有過失
    。又本案車禍事故先後經送請臺中市車輛行車事故鑑定委員
    會及臺中市車輛行車事故鑑定覆議委員會覆議鑑定結果，認
    被告駕駛自用小客車，由外側車道往左變換車道左迴車，與
    被害人駕駛大型機車，超速行駛遇狀況煞閃不及，同屬肇事
    原因等語，此有上開鑑定意見書、覆議意見書存卷可證（見
    相卷第165至166頁、偵卷第21至22頁），又被告既有上開過
    失情形，自不因被害人於本案車禍事故亦有過失，即可解免
    被告應負之過失罪責，又被告之過失行為與被害人死亡二者
    間，顯具有相當因果關係至明。
四、綜上所述，本案事證已臻明確，被告犯行洵堪認定，應依法
    論科。
五、論罪科刑
(一)核被告所為，係犯刑法第276條之過失致人於死罪。又被告
    於本案交通事故發生後，隨即撥打110報案，並已報明肇事
    人姓名、地點，請警方前往處理，並留置現場等待處理，此
    有警員陳銘雨職務報告、臺中市政府警察局勤務指揮中心受
    理110報案紀錄單在卷可佐（見相卷第7、45頁），足認被告
    係於具有偵查犯罪權限之警員知悉犯罪人係何人前，即主動
    報案，並留置現場向至現場處理交通事故之警員表明自己為
    肇事車輛之駕駛人。是本案被告係對於未發覺之犯罪自首，
    並接受裁判，爰依刑法第62條前段規定，減輕其刑。
(二)爰審酌被告應注意駕車變換車道時，應讓直行車先行，並注
    意安全距離；在設有禁止迴車標誌或劃有分向限制線之路段
    ，禁止超車線、禁止變換車道線之路段，不得迴車，竟疏未
    注意及此，致生本件道路交通事故，並造成被害人死亡之無
    法彌補損害，其行為實有不該，考量本件被告業已坦承犯行
    ，就刑事責任並無推諉，且多次與告訴人進行調解，因與告
    訴人就賠償金額有所差距致調解未果，然民事調解成立與否
    ，事涉個人資力，亦難謂即認被告犯後態度不佳，復衡酌被
    告就本件車禍發生之過失程度、告訴人亦有超速行駛及未注
    意車前狀況之過失，及被告自陳之教育程度、職業、家庭及
    經濟狀況（見本院卷第103頁）等一切情狀，量處如主文所
    示之刑。 　
(三)被告未曾因故意犯罪受有期徒刑以上刑之宣告，有被告之臺
    灣高等法院被告前案紀錄表在卷可憑，固符合刑法第74條第
    1項第1款之要件。然按諭知緩刑，除應具備刑法第74條第1
    項各款之條件外，並須有可認為以暫不執行為適當之情形，
    始得為之（最高法院109年度台上字第3837號判決意旨可資
    參照）。查被告雖始終坦承犯行，然參酌本案被告之過失情
    節非輕，且造成被害人死亡結果，益徵本案犯行所生之危險
    及損害，顯係不可回復，被告犯後尚未能與告訴人達成調解
    、賠償其損害，堪認被告尚未能獲得告訴人之諒解，本院認
    並無暫不執行刑罰為適當之情形，不宜為緩刑之宣告。　
據上論斷，應依刑事訴訟法第273條之1第1項、第299條第1項前
段，刑法第276條、第62條前段，刑法施行法第1條之1第1項，判
決如主文。
本案經檢察官蔣忠義提起公訴，檢察官陳永豐到庭執行職務。
中　　華　　民　　國　　111 　年　　1 　　月　　13　　日
                  刑事第七庭  法  官  林忠澤 　　
以上正本證明與原本無異。
如不服本判決應於收受送達後20日內向本院提出上訴書狀，並應
敘述具體理由；其未敘述上訴之理由者，應於上訴期間屆滿後20
日內向本院補提理由書（均須按他造當事人之人數附繕本）「切
勿逕送上級法院」。
告訴人或被害人如不服判決，應備理由具狀向檢察官請求上訴，
上訴期間之計算，以檢察官收受判決正本之日起算。
　                      　　　書記官  許采婕
中　　華　　民　　國　　111 　年　　1 　　月　　14　　日
附錄論罪科刑法條
中華民國刑法第276條
因過失致人於死者，處 5 年以下有期徒刑、拘役或 50 萬元以
下罰金。